【裁判字號】    97,訴緝,69
【裁判日期】    980305
【裁判案由】    違反槍砲彈藥刀械管制條例
【裁判全文】
臺灣臺南地方法院刑事判決              97年度訴緝字第69號
公  訴  人  臺灣臺南地方法院檢察署檢察官
被      告  乙○○
                    現另案於高雄戒治所執行中
指定辯護人  本院公設辯護人  余訓格
上列被告因違反槍砲彈藥刀械管制條例案件，經檢察官提起公訴
（96年度偵字第3411號），本院判決如下：
    主  文
乙○○未經許可，寄藏可發射子彈具有殺傷力之改造手槍，處有
期徒刑貳年，併科罰金新臺幣陸萬元，罰金如易服勞役，以新臺
幣壹仟元折算壹日。扣案改造手槍壹枝（槍枝管制編號：000
0000000號，含彈匣壹個）及土造子彈伍顆，均沒收。
    事  實
一、乙○○明知具有殺傷力之改造手槍、子彈均係槍砲彈藥刀械
    管制條例所列管之違禁物，非經中央主管機關之許可，不得
    寄藏或持有。詎乙○○因友人涂添寶（另為警追查中）積欠
    其債務未還，竟未經許可，於民國95年10月或12月間，在臺
    南市○○路之國花大樓內，接受涂添寶所交付質押，具有殺
    傷力之仿WALTHER廠PPK/S型半自動手槍，換裝金屬槍管而成
    之改造手槍1支（含彈匣一個，槍枝管制編號：0000000000
    號）及土造子彈7顆，而寄藏之；嗣乙○○又因懼怕前開槍
    彈遭警查獲，乃於96年1月中旬某日，在臺南縣永康市○○
    路其友人王琮粕之住處樓下，將槍彈以紙盒包裝後，佯稱係
    電腦磁片而交予不知情之王琮粕保管。嗣96年2月13日，為
    警持搜索票在乙○○位於臺南市○區○○路244號19樓之2之
    租屋處搜索後，循線查獲上情。
二、案經臺南縣警察局麻豆分局報告臺灣臺南地方法院檢察署檢
    察官偵查起訴。
    理  由
一、按「被告以外之人於審判外之言詞或書面陳述，除法律有規
    定者外，不得作為證據。」；又「被告以外之人於審判外之
    陳述，雖不符前四條之規定，而經當事人於審判程序同意作
    為證據，法院審酌該言詞陳述或書面陳述作成時之情況，認
    為適當者，亦得為證據。」，刑事訴訟法第159條第1項、第
    159條之5第1項分別定有明文。本件證人王琮粕警詢之供述
    ，雖屬被告以外之人審判外之陳述，惟既經被告於審判程序
    同意作為證據，且該等證人之證言又均與被告之自白相符，
    其供述作成時之情況，應無不當，自得為證據。至內政部警
    政署刑事警察局槍彈鑑定書，乃被告以外之人於審判外之書
    面陳述，惟該等文書業經被告同意作為證據，且為鑑定人員
    依其專業所為之書面陳述，如前所述，亦得為證據。
二、上揭事實，業據被告迭於警詢、偵查中，及本院審理時坦承
    不諱，核與證人王琮粕證述之情節相符，且有扣案之改造手
    槍1枝、子彈7顆及卷附現場照片18幀可資佐證，被告自白足
    堪信實。又上開槍彈經送內政部警政署刑事警察局鑑驗結果
    ，認送鑑手槍1枝（槍枝管制編號：0000000000號），以性
    能檢驗法、試射法檢測，係屬改造手槍，由仿WALTHER廠
    PPK/S型半自動手槍製造之槍枝，換裝土造金屬槍管而成，
    機械性能良好，可擊發適用子彈，具殺傷力；而送鑑定子彈
    7顆，均係土造子彈，具直徑8.0mm金屬彈頭，採樣2顆試射
    ，均可擊發，認具殺傷力，有該局96年3月23日刑鑑字第
    0960035180號槍彈鑑定書在卷可按，被告未經許可寄藏可發
    射子彈具殺傷力之改造槍枝與子彈之犯行，應堪認定。
三、核被告所為係犯槍砲彈藥刀械管制條例第8條第4項之寄藏可
    發射子彈具殺傷力之改造槍枝罪及同條例第12條第4項之寄
    藏子彈罪（槍砲彈藥刀械管制條例於被告行為後之97年11月
    26日修正公布第7條，於本件適用法律不生影響）。被告寄
    藏前開槍枝及子彈而持有該槍彈之行為，乃寄藏之當然結果
    ，應不另論罪；又被告未經許可同時寄藏上開槍枝及子彈，
    係一行為觸犯二罪名之想像競合犯，應從一重之未經許可寄
    藏改造手槍罪論處。另被告於偵查及審判中自白上開犯行，
    並供述槍彈之來源，且為警搜索時，主動向警方表示上開槍
    彈之去向，且帶同警方前往王琮粕住處起出上開槍彈而查獲
    （見警卷第4、5頁），應依同法第18條第4項減輕其刑。爰
    審酌被告寄藏上開槍彈之動機、目的、手段、對社會治安之
    影響，以及其犯後坦承犯行，並主動交代槍彈之來源及去向
    ，且協同員警起出寄藏之槍彈等一切情狀，量處如主文所示
    之刑，併諭知罰金易服勞役之折算標準。
四、扣案可發射子彈具有殺傷力之改造手槍1枝（含彈匣1個，槍
    枝管制編號：0000000000）及土造子彈5顆，均為違禁物，
    依刑法第38條第1項第1款之規定宣告沒收。至因鑑定而試射
    之子彈2顆，業經發射而失其殺傷力，爰不為沒收之諭知，
    併此敘明。
據上論斷，應依刑事訴訟法第299條第1項前段，槍砲彈藥刀械管
制條例第8條第4項、第12條第4項、第18條第4項，刑法第11條前
段、第55條、第42條第3項前段、第38條第1項第1款，判決如主
文。
本案經檢察官甲○○到庭執行職務
中    華    民    國    98    年    3     月    5    日
                  刑事第十二庭  審判長法  官  卓穎毓
                                      法  官  莊玉熙
                                      法  官  魏玉英
以上正本證明與原本無異
如不服本判決應於收受本判後10日內向本院提出上訴書狀，並應
敘述具體理由。如未敘述上訴理由者，應於上訴期間屆滿後20日
內向本院補提理由書狀（均須按他造當事人之人數附繕本）「切
勿逕送上級法院」。
                                      書記官  曾盈靜
中    華    民    國    98    年    3     月    6     日
附錄本案論罪科刑法條全文
槍砲彈藥刀械管制條例第8條第4項
未經許可，持有、寄藏或意圖販賣而陳列第1項所列槍枝者，處
3年以上10年以下有期徒刑，併科新臺幣700萬元以下罰金。
槍砲彈藥刀械管制條例第12條第4項
未經許可，持有、寄藏或意圖販賣而陳列子彈者，處5年以下有
期徒刑，併科新臺幣300萬元以下罰金。


司法院資訊處製作；財團法人民間司法改革基金會備份。
